---
title: "Data Aalysis Competition"
author: "Yutaka Kuroki"
date: "2017年10月19日"
output:
  revealjs::revealjs_presentation:
    theme: default
    center: true
    fig_height: 3.5
    df_print: paged
editor_options: 
  chunk_output_type: console
---


```{r setup, include=FALSE}
knitr::opts_chunk$set(echo = FALSE)
knitr::opts_chunk$set(warning = FALSE)
knitr::opts_chunk$set(cache = TRUE)
```

```{r library, include=FALSE}
library(tidyverse)
library(lubridate)
library(fastICA)
library(modeest)
library(knitr)
```

# introduction

## 目次

今回はデータ解析コンペについてのみご報告させていただきます

1. 先週作成した図の拡張
2. 非リピーターについての調査
3. エース級スタイリストについての調査




~~懲りずにRmdでスライド・・・~~



```{r data_lab, include=FALSE}
receipt <- read_csv("E:/Git/DataAnalysis2017/data/receipt_henpin_syori_fin.csv")

customer.tmp <- read_csv("E:/Git/DataAnalysis2017/data/customer_2.csv")

customer <- receipt %>% 
  select(customer_id,
         cs_point) %>% 
  group_by(customer_id) %>% 
  summarise(count = n(),
            cumComing=max(cs_point)) %>%  #cs_pointは累積来店回数
  filter(count==1,
         cumComing==1) %>%
  mutate(repeater = FALSE) %>% 
  select(customer_id,
         repeater) %>% 
  right_join(customer.tmp, by="customer_id") %>% 
  mutate(repeater= ifelse(is.na(repeater)==TRUE,TRUE,FALSE))
rm(customer.tmp)

store <- read_csv("E:/Git/DataAnalysis2017/data/store_1.csv")

staff <- read_csv("E:/Git/DataAnalysis2017/data/staff_1.csv") %>% 
  rename(store_id = store_id_num)

product <- read_csv("E:/Git/DataAnalysis2017/data/product_2.csv")

line <- read_csv("E:/Git/DataAnalysis2017/data/line_henpin_syori_fin.csv") %>% 
  mutate(product_id = as.character(product_id)) %>% 
  left_join(receipt %>% select(dt,receipt_id, customer_id, regi_staff), 
            by="receipt_id") %>% 
  left_join(customer %>% select(customer_id, repeater, comment),
            by="customer_id") %>% 
  left_join(product %>% select(product_id, product_name),
            by="product_id")
```



# 先週作成した図の拡張

## 月次の客単価（全店舗）

```{r monthly}
monthly <- receipt %>% 
  select(dt, in_tax) %>% 
  mutate(dt = as.POSIXct(dt) ) %>% 
  group_by(month = month(dt)) %>%
  mutate(sd = sd(in_tax)) %>% 
  summarise(in_tax = sum(in_tax),
            count = n(),
            sd = mean(sd)) %>% 
  mutate(perCustomer = round(in_tax/count))
```

エラーバーを付けた

```{r monthly_perCustomer}
ggplot(monthly,aes(x=month, y=perCustomer)) + 
  geom_line(size=1)+
  theme_bw()+
  ylim(0,max(monthly$perCustomer + monthly$sd))+
  geom_errorbar(aes(ymin=perCustomer-sd,
                    ymax=perCustomer+sd),
                width=0.3)+
  scale_x_continuous(breaks=1:12)
```

- sd 大きすぎます
- 月ごとでほとんど変わらない
- ~~つまらぬ図をプロットしてしまった~~

## 

ということで  
バイオリンプロット　~ 箱ひげ図を添えて ~

```{r monthly_violin}
receipt %>% 
  select(dt, in_tax) %>% 
  ggplot(aes(x=factor(month(dt)), in_tax))+ 
  geom_violin(adjust=.8,
              colour="black",
              fill="gray")+
  geom_boxplot(width=.1,
               fill="black",
               outlier.colour=NA)+
  stat_summary(fun.y=median, 
               geom="point",
               fill="white", 
               shape=21, 
               size=2)+
  labs(x = "month",
       y = "sales")+
  theme_bw()
```

- 平滑パラメータに注意
- 白点は中央値
- ほとんど変化しない、裾の長い分布

## 月別売上

男女積み上げ棒グラフにした

```{r monthly_sex}
receipt %>% 
  select(dt, customer_id, in_tax) %>% 
  left_join(customer, by="customer_id") %>% 
  select(dt, customer_id, in_tax, sex) %>% 
  group_by(month = month(dt), sex) %>% 
  summarise(sales = sum(in_tax)) %>%
  filter(sex =="女性" | sex =="男性") %>% 
  
  ggplot(aes(x=month, y=sales, fill=sex))+
  geom_bar(stat="identity")+
  geom_line()+
  scale_x_continuous(breaks=1:12)+
  theme_bw()
```

- 売上変化の源泉は女性にあった
- 性別がNA, 不明のものは除いてある
- 実線は積み上げない売上を示している

## 曜日ごとの合計売上

- 2 年間の合計
- 男女積み上げ棒グラフにした

```{r wday_sex}
receipt %>% 
  select(dt, customer_id, in_tax) %>% 
  left_join(customer, by="customer_id") %>% 
  select(dt, sex, in_tax) %>% 
  group_by(wday = wday(dt), sex) %>% 
  summarise(sales = sum(in_tax)) %>% 
  filter(sex == "女性" | sex == "男性") %>% 
  
  ggplot(aes(x=wday, y=sales, fill=sex))+
  geom_bar(stat="identity", colour="black")+
  scale_x_continuous(breaks=1:12)+
  theme_bw()
```

よく分からない


## 

割合ver

```{r wday_sex_ratio}
receipt %>% 
  select(dt, customer_id, in_tax) %>% 
  left_join(customer, by="customer_id") %>% 
  select(dt, sex, in_tax) %>% 
  group_by(wday = wday(dt), sex) %>% 
  summarise(sales = sum(in_tax)) %>% 
  filter(sex == "女性" | sex == "男性") %>% 
  ungroup() %>% 
  group_by(wday) %>% 
  mutate(percent_sales = sales/sum(sales)) %>% 
  
  ggplot(aes(x=wday, y=percent_sales, fill=sex))+
  geom_bar(stat="identity", colour="black")+
  scale_x_continuous(breaks=1:7)+
  theme_bw()
```

- 男は黙って土日に髪を切る

## 曜日ごとの平均売上

- エラーバーを付けました
- 1 日の平均売上と 1sd

```{r wday_errorbar}
receipt %>% 
  select(dt, in_tax) %>% 
  group_by(dt) %>% 
  summarise(sales = sum(in_tax)) %>% 
  group_by(wday=wday(dt)) %>% 
  summarise(mean_sales = mean(sales),
            sd_sales = sd(sales)) %>% 
  
  ggplot(aes(x=wday))+
  geom_bar(aes(y=mean_sales), stat="identity", alpha=0.8)+
  geom_errorbar(aes(ymin = mean_sales - sd_sales,
                    ymax = mean_sales + sd_sales),
                width=0.25)+
  scale_x_continuous(breaks=1:7)+
  theme_bw()
```


## 会計数 vs 客単価

- バルーンプロットにしてみました
- 意外とつまらない図
```{r staff_count}
# 各店舗のスタッフの数
staff_count <- staff %>% 
  group_by(store_id) %>% 
  summarise(count_staff = n())
```


```{r point_balloon}
storely <- receipt %>% 
  select(store_id, dt, in_tax) %>% 
  group_by(store_id) %>% 
  summarise(in_tax = sum(in_tax),
            count = n(),
            perCustomer = in_tax/count) %>% 
  arrange(desc(in_tax)) %>% 
  left_join(store,by="store_id") %>% 
  left_join(staff_count, by="store_id") %>% 
  select(store_name, in_tax, count, perCustomer, count_staff) 
  
ggplot(storely)+
  geom_point(aes(x=count, y=perCustomer, size=count_staff),
             shape=21,
             colour="black",
             fill="cornsilk")+
  scale_size_area(max_size=10)+
  geom_text(aes(x=count, y=perCustomer, label=store_name), size=4, 
            vjust="inward", hjust="inward")+
  theme_bw()
  
```

- 銀座店強い
- 吉祥寺店が特異的
- 軸のスケールと範囲に注意

## 辞めてそうなスタッフ

- 一回も担当してない月のあるスタッフを抽出
- 一番多い会計数を1にした（スタッフごとに）
- 真っ青なところが会計回数 0 回

```{r staff_heatmap}
receipt %>% 
  select(dt,
         regi_staff) %>% 
  group_by(date=substring(dt,1,7),
           regi_staff) %>% 
  summarise(n = n()) %>% 
  spread(regi_staff,
         n) %>% 
  mutate_all(funs(ifelse(is.na(.),0,.))) %>%
  gather(key=regi_staff, 
         value=n,
         -date) %>% 
  group_by(regi_staff) %>% 
  filter(min(n)==0) %>% 
  mutate(rate = n/max(n)) %>% 
  ggplot(aes(x=regi_staff,
             y=date,
             fill=rate))+
  geom_tile()+
  theme(axis.text.x = element_text(angle = 90,vjust=0.25))
```

- ヘルプ的に来てる奴が結構いるみたいです

# 非リピーター

## 定義

- 期間 (2015/7/1 ~ 2017/6/30) に一度しか来店してない
- 累積来店回数が一回

リピーターか非リピーターを示す論理変数を用意した



```{r customer_repeater}
customer_repeat <- receipt %>% 
  group_by(customer_id) %>% 
  summarise(count = n(),
            cumComing=max(cs_point)) %>%  #cs_pointは累積来店回数
  filter(count == 1,
         cumComing == 1) %>%
  mutate(repeater = FALSE) %>% 
  select(customer_id, repeater) %>% 
  right_join(customer, by="customer_id") %>% 
  mutate(repeater= ifelse(is.na(repeater)==TRUE,TRUE,FALSE))

```

```{r}
customer_repeat %>% 
  group_by(repeater, sex) %>% 
  summarise(n.customer = n()) %>%
  filter(sex != "不明") %>%
  ungroup() %>% 
  group_by(repeater) %>% 
  mutate(rate = n.customer/sum(n.customer)) %>% kable()

```

- 離反率に男女差はなさそう
- 限られた期間のデータなので厳密な離反率ではない

## 何をみたいか

理想：リピーターと非リピーターの違いがハッキリする  

- 性別o
- 住所
- 年齢o
- 通常利用店舗
- 初回来店店舗o
- クーポン
- 単価o
- カットのランク
- カット以外の商品の購買

oの付いてない項目につきましては未調査です。

## 売上と単価

```{r}
customer_repeat %>% 
  select(customer_id, repeater) %>% 
  left_join(receipt, by="customer_id") %>% 
  group_by(repeater) %>% 
  summarise(sales = sum(in_tax, na.rm=TRUE),
            count = n(),
            sales/count) %>% 
  kable()
```

- 非リピーターの単価は安い
- 初回クーポンなどの影響？
- 物販を買わない影響？

## 月ごとの総売上 （repeater or not ）

```{r}
receipt %>% 
  select(dt, customer_id, in_tax) %>% 
  left_join(customer_repeat, by="customer_id") %>% 
  select(repeater, dt, customer_id, in_tax, sex) %>% 
  group_by(repeater,month = month(dt), sex) %>% 
  summarise(sales = sum(in_tax)) %>%
  filter(sex =="女性" | sex =="男性") %>% 
  
  ggplot(aes(x=month, y=sales, fill=sex))+
  geom_bar(stat="identity")+
  geom_line()+
  scale_x_continuous(breaks=1:12)+
  facet_wrap(~repeater)+
  theme_bw()
```


## 

縦軸スケール合わせない ver

```{r}
receipt %>% 
  select(dt, customer_id, in_tax) %>% 
  left_join(customer_repeat, by="customer_id") %>% 
  select(repeater, dt, customer_id, in_tax, sex) %>% 
  group_by(repeater,month = month(dt), sex) %>% 
  summarise(sales = sum(in_tax)) %>%
  filter(sex =="女性" | sex =="男性") %>% 
  
  ggplot(aes(x=month, y=sales, fill=sex))+
  geom_bar(stat="identity")+
  geom_line()+
  scale_x_continuous(breaks=1:12)+
  facet_wrap(~repeater, scale="free_y")+
  theme_bw()
```

- 面白いかもしれない
- 非リピーター：春から夏にかけて

## 

積み上げた

```{r}
receipt %>% 
  select(dt, customer_id, in_tax) %>% 
  left_join(customer_repeat, by="customer_id") %>% 
  select(repeater, dt, customer_id, in_tax) %>% 
  group_by(repeater,
           month = month(dt)) %>% 
  summarise(sales = sum(in_tax)) %>% 
  
  ggplot(aes(x=factor(month), y=sales, fill=repeater))+
  geom_bar(stat="identity",
           colour="black") +
  theme_bw()
```

##

店舗ごとに分けた

```{r}
receipt %>% 
  select(dt, customer_id, in_tax, store_id) %>% 
  left_join(customer_repeat, by="customer_id") %>% 
  select(repeater, dt, customer_id, in_tax, store_id) %>% 
  group_by(repeater,
           month = month(dt),
           store_id) %>% 
  summarise(sales = sum(in_tax)) %>%
  left_join(store, by="store_id") %>% 
  ggplot(aes(x=month, y=sales, fill=repeater))+
  geom_bar(stat="identity") +
  facet_wrap(~store_name, scales="free")+
  scale_x_continuous(breaks=1:12)+
  theme_bw()
  
```

- 青山店は一見さんお断りみたいになってる
- 縦軸のスケール合わせてない。注意

##

店舗ごとに分けた

```{r}
receipt %>% 
  select(dt, customer_id, in_tax, store_id) %>% 
  left_join(customer_repeat, by="customer_id") %>% 
  filter(is.na(repeater) == FALSE) %>% 
  select(repeater, dt, customer_id, in_tax, store_id) %>% 
  group_by(repeater,
           month = month(dt),
           store_id) %>% 
  summarise(sales = sum(in_tax)) %>%
  left_join(store, by="store_id") %>% 
  ggplot(aes(x=month, y=sales, fill=repeater))+
  geom_bar(stat="identity") +
  facet_grid(repeater~store_name, scales="free_y")+
  scale_x_continuous(breaks=1:12)+
  theme_bw()
  
```

- 縦軸スケール合わせてない
- 見づらくて申し訳ありません

## 年代ごとの離反


```{r repeater_birthage}
customer_repeat %>% 
  group_by(repeater,
           birth_age) %>%
  filter(birth_age != 0) %>% 
  summarise(count=n()) %>% 
  ggplot(aes(x=birth_age, y=count, fill=repeater)) + 
  geom_bar(stat="identity",
           colour="black")+
  scale_x_continuous(breaks = seq(1920,2010,10))+
  theme_bw()
```

##

割合ver

```{r repeater_birthage_ratio}
customer_repeat %>% 
  group_by(repeater,
           birth_age) %>%
  filter(birth_age != 0) %>% 
  summarise(count=n()) %>% 
  ungroup() %>% 
  group_by(birth_age) %>% 
  mutate(rate = count/sum(count)) %>% 
  ggplot(aes(x=birth_age, y=rate, fill=repeater)) + 
  geom_bar(stat="identity",
           colour="black")+
  scale_x_continuous(breaks = seq(1920,2010,10))+
  theme_bw()
```

- 20 代の非リピート率高い



## 初回来店店舗ごと

単純な人数（会計数は見てない）

```{r repeaters_per_store}
customer_repeat %>% 
  group_by(repeater, first_store) %>% 
  summarise(count=n()) %>% 
  filter(first_store != 0) %>% 
  left_join(store, by=c("first_store"="store_id")) %>% 
  ggplot()+
  geom_bar(aes(x=factor(store_name), y=count, fill=repeater),
           stat="identity",
           colour="black")+
  theme_bw()
```

- あくまでも初回来店でしかみてない。注意
- 初回来店の多い店舗は昼間人口の多いところ

## その割合

人数の割合

```{r repeaters_ratio_per_store}
customer_repeat %>% 
  group_by(repeater, first_store) %>% 
  summarise(count=n()) %>% 
  filter(first_store != 0) %>% 
  ungroup() %>% 
  group_by(first_store) %>% 
  mutate(rate = count/sum(count)) %>% 
  left_join(store, by=c("first_store"="store_id")) %>% 
  ggplot()+
  geom_bar(aes(x=factor(store_name), y=rate, fill=repeater),
           stat="identity",
           colour="black")+
  theme_bw()
```

- あくまでも初回来店でしかみてない。注意

## これからの調査

商品やカットのレベルに踏み込んでいきたい



# エース級スタイリスト

## 各スタッフの売上

複数人での担当は除いてある

```{r staffly}
staffly <- receipt %>% 
  select(dt, 
         regi_staff, 
         in_tax) %>% 
  left_join(staff, 
            by=c("regi_staff"="staff_id")) %>% 
  group_by(regi_staff) %>% 
  summarise(sales = sum(in_tax),
            count = n(),
            store_id=mfv(store_id)) %>% 
  left_join(store, 
            by="store_id") %>% 
  select(-lat, -long, -f)
```

```{r all_staff_sales}
staffly %>% 
  arrange(desc(sales)) %>% 
  filter(regi_staff != 0) %>% 
  
  ggplot()+
  geom_bar(aes(x=reorder(factor(regi_staff),sales, mean),
               y=sales),
           stat="identity",
           alpha=0.5)+
  labs(x="staff id")+
  theme_bw()
```

- 一部のスタイリストに売り上げが集中している  
- ~~さながらホスト~~

## エース級

所属店舗には会計の最頻値 `modeest::mfv()` を用いた
 
```{r top_staffs_sales}
staffly %>% 
  arrange(desc(sales)) %>% 
  filter(count > mean(count, na.rm=TRUE)*2.5, regi_staff != 0) %>% 
  
  ggplot()+
  geom_bar(aes(x=reorder(factor(regi_staff),sales, mean),
               y=sales),
           stat="identity",
           alpha=0.5)+
  geom_text(aes(x=reorder(factor(regi_staff),sales, mean),
                y=sales,
                label=store_name),
            vjust="inward",
            hjust="iniward")+
  labs(x="staff id")+
  theme_bw()
```

- どう掘り下げていいのか分からない
- 銀座店強そう

## 店舗別エース

- スケールを合わせてない  
- あくまでも店舗内でのエースを見たい

```{r storely_staff_sales}
staffly %>% 
  filter(regi_staff != 0) %>% 
  arrange(desc(sales)) %>% 
  ggplot()+
  geom_bar(aes(x=reorder(factor(regi_staff),sales, mean),
               y=sales),
           stat="identity",
           alpha=0.5)+
  facet_wrap(~store_name, scales="free")+
  
  labs(x="staff id")+
  theme_bw()
```

- 上大岡の id:132 


