---
title: "hieralchical bayesian 1"
author: "Yutaka Kuroki"
date: "2017年11月8日"
output:
  rmdformats::readthedown:
    code_folding: hide
    self_contained: true
    thumbnails: false
    lightbox: false
editor_options: 
  chunk_output_type: console
---

```{r knitr_init, echo=FALSE, cache=FALSE}
library(knitr)
library(rmdformats)

## Global options
options(max.print="75")
opts_chunk$set(echo=TRUE,
                 cache=TRUE,
               prompt=FALSE,
               tidy=TRUE,
               comment=NA,
               message=FALSE,
               warning=FALSE)
opts_knit$set(width=75)
```


```{r library, include=FALSE}
library(tidyverse)
library(lubridate)
library(knitr)
```



```{r data_lab, include=FALSE, eval=FALSE}
receipt <- read_csv("E:/Git/DataAnalysis2017/data/receipt_henpin_syori_fin.csv")

customer <- read_csv("E:/Git/DataAnalysis2017/data/customer_2.csv")


store <- read_csv("E:/Git/DataAnalysis2017/data/store_1.csv")

staff <- read_csv("E:/Git/DataAnalysis2017/data/staff_1.csv") %>% 
  rename(store_id = store_id_num)

product <- read_csv("E:/Git/DataAnalysis2017/data/product_2.csv")

line <- read_csv("E:/Git/DataAnalysis2017/data/line_henpin_syori_fin.csv") %>% 
  mutate(product_id = as.character(product_id)) %>% 
  left_join(receipt %>% select(dt,receipt_id, customer_id, regi_staff), 
            by="receipt_id") %>% 
  left_join(customer %>% select(customer_id, repeater, comment),
            by="customer_id") %>% 
  left_join(product %>% select(product_id, product_name),
            by="product_id")
```



```{r data_laptop, include=FALSE, eval=TRUE}
receipt <- read_csv("D:/Git/DataAnalysis2017/data/receipt_henpin_syori_fin.csv")

customer <- read_csv("D:/Git/DataAnalysis2017/data/customer_2.csv")


store <- read_csv("D:/Git/DataAnalysis2017/data/store_1.csv")

staff <- read_csv("D:/Git/DataAnalysis2017/data/staff_1.csv") %>% 
  rename(store_id = store_id_num)

product <- read_csv("D:/Git/DataAnalysis2017/data/product_2.csv")

line <- read_csv("D:/Git/DataAnalysis2017/data/line_henpin_syori_fin.csv") %>% 
  mutate(product_id = as.character(product_id)) %>% 
  left_join(receipt %>% select(dt,receipt_id, customer_id, regi_staff), 
            by="receipt_id") %>% 
  left_join(customer %>% select(customer_id, comment),
            by="customer_id") %>% 
  left_join(product %>% select(product_id, product_name),
            by="product_id")
```

# はじめに

階層ベイズを用いて顧客の購買構造をモデリングしていく

## motivation

- 何とかしてデータ解析コンペへのアプローチを目指したい
- 顧客の行動原理を少しでも把握したい
- リピーターと非リピーターの原理を解明したい（理想）
- 「定額制」、「ハッピーアワー」、「新規出店」といったアプローチに学術性を持たせたい（理想）。

## なぜ階層ベイズなのか

- 自由でロバストなモデリング（GLMやGLMM）がしたい
- 事後分布がわかる、というベイジアンのメリット

# いろいろ考える

## 対象

階層ベイズによりモデリング出来そうな対象として、次のようなものがある（黒木の主観）。

1. リピーターになる or ならない(Conversion Rate) : ベルヌーイ分布
2. リピーターの来店頻度 : 指数分布, ガンマ分布
3. 顧客の購買単価 : 対数正規分布, ガンマ分布
4. 店販をどの程度買うか

また、全てのモデルに絡んでくる顧客情報には以下のものがある

```{r customer_glimpse}
customer %>% 
  head() %>% 
  kable()
```


# リピーターになる or ならない

## リピーターの定義

リピーター、非リピーターを次のように定義する

- リピーター：当該期間において2ヶ月以上来店している顧客
- 非リピーター：それ以外

つまり、たとえ複数回来店していても、特定の一ヶ月間（例えば2016年6月）にのみ来店しているような顧客は非リピーターに含まれる。  
リピーターと非リピーターの人数は以下のよう

```{r repeater}
# customerテーブルにrepeater列の追加
# customer_id == -1 って何だっけ
customer <- receipt %>% 
  filter(customer_id != -1) %>% 
  group_by(year = year(dt),
           month = month(dt),
           customer_id) %>% 
  summarise() %>% 
  group_by(customer_id) %>% 
  summarise(count = n()) %>% 
  filter(count > 1) %>% 
  mutate(repeater = TRUE) %>% 
  right_join(customer, by="customer_id") %>% 
  mutate_all(funs(ifelse(is.na(.),FALSE,.))) 

customer %>%
  group_by(repeater) %>% 
  summarise(n = n()) %>% 
  kable()

```

## 新規顧客

目標は「新規顧客がリピーターになるかならないか問題をモデリングすること」である。

上記のリピーター or 非リピーターについて、新規顧客のみを見ていく。また、完全なデータのある2016年以降に初回来店した客についてのみ考える。

- 2016年1月1日以降に初回来店している
- 最低でも2カ月以上に渡って来店していればリピーター

13155人。このうち、リピーターと非リピーターの内訳は

```{r new_repeater}
customer %>% 
  filter(first_year > 2015,
         comment == "FALSE") %>% # NAを埋めたんだっけ？？
  group_by(repeater) %>% 
  summarise(count = n()) %>% 
  kable()
```

- 注意：「会員情報無し」系顧客を考慮していないので、選択バイアスが生じている。


また、リピーターになるかならないかはベルヌーイ分布$Bern(\mu)$に従うと考えられる。パラメータ$\mu$の最尤推定値は

```{r}
4572/13155
```


## 単純なモデルから

二項確率を与える最も簡単なモデルとしてロジスティック回帰を考える。ここでは説明変数として

- 女性であることを示すダミー変数
- 誕生年代から年齢を推定した連続変数（とはいっても離散）
- 初回来店店舗を示すダミー変数（青山店を基準）

を採用した

```{r logistic_data}
data <- customer %>% 
  filter(first_year > 2015,
         comment == "FALSE") %>% 
  select(customer_id, repeater, first_store, sex, birth_age) %>% 
  mutate(old = 2015 - birth_age) %>%  #年齢の推定値を出したい
  mutate(old = if_else(old==2015, as.double(NA), old)) %>% # birth_age:0をNAに
  left_join(store %>% select(store_id, store_name),
            by=c("first_store" = "store_id")) %>% 
  select(-first_store, -birth_age) %>% 
  arrange(customer_id)
```

```{r glm_logistic}
logistic.fit <- glm(repeater ~ . - customer_id, 
    family = binomial,
    data=data) %>% step()
summary(logistic.fit)
```

```{r}
pred <- predict(logistic.fit, type = "response")
data %>% 
  na.omit() %>% 
  arrange(customer_id) %>% 
  mutate(pred=as.logical(round(pred))) %>% mutate(a=as.factor(abs(repeater - pred))) %>% 
  summary()

anova(logistic.fit, test="Chi")
```

