---
title: "hieralchical bayesian 1"
author: "Yutaka Kuroki"
date: "2017年11月8日"
output:
  rmdformats::readthedown:
    code_folding: hide
    self_contained: true
    thumbnails: false
    lightbox: false
editor_options: 
  chunk_output_type: console
---

```{r knitr_init, echo=FALSE, cache=FALSE}
library(knitr)
library(rmdformats)

## Global options
options(max.print="75")
opts_chunk$set(echo=TRUE,
                 cache=TRUE,
               prompt=FALSE,
               tidy=TRUE,
               comment=NA,
               message=FALSE,
               warning=FALSE)
opts_knit$set(width=75)
```


```{r library, include=FALSE}
library(tidyverse)
library(lubridate)
library(knitr)
library(rstan)
options(mc.cores = 4)
```



```{r data_lab, include=FALSE, eval=TRUE}
receipt <- read_csv("E:/Git/DataAnalysis2017/data/receipt_henpin_syori_fin.csv")

customer <- read_csv("E:/Git/DataAnalysis2017/data/customer_2.csv")


store <- read_csv("E:/Git/DataAnalysis2017/data/store_1.csv")

staff <- read_csv("E:/Git/DataAnalysis2017/data/staff_1.csv") %>% 
  rename(store_id = store_id_num)

product <- read_csv("E:/Git/DataAnalysis2017/data/product_2.csv")

line <- read_csv("E:/Git/DataAnalysis2017/data/line_henpin_syori_fin.csv") %>% 
  mutate(product_id = as.character(product_id)) %>% 
  left_join(receipt %>% select(dt,receipt_id, customer_id, regi_staff), 
            by="receipt_id") %>% 
  left_join(customer %>% select(customer_id, comment),
            by="customer_id") %>% 
  left_join(product %>% select(product_id, product_name),
            by="product_id")
```



```{r data_laptop, include=FALSE, eval=FALSE}
receipt <- read_csv("D:/Git/DataAnalysis2017/data/receipt_henpin_syori_fin.csv")

customer <- read_csv("D:/Git/DataAnalysis2017/data/customer_2.csv")


store <- read_csv("D:/Git/DataAnalysis2017/data/store_1.csv")

staff <- read_csv("D:/Git/DataAnalysis2017/data/staff_1.csv") %>% 
  rename(store_id = store_id_num)

product <- read_csv("D:/Git/DataAnalysis2017/data/product_2.csv")

line <- read_csv("D:/Git/DataAnalysis2017/data/line_henpin_syori_fin.csv") %>% 
  mutate(product_id = as.character(product_id)) %>% 
  left_join(receipt %>% select(dt,receipt_id, customer_id, regi_staff), 
            by="receipt_id") %>% 
  left_join(customer %>% select(customer_id, comment),
            by="customer_id") %>% 
  left_join(product %>% select(product_id, product_name),
            by="product_id")
```

# はじめに

階層ベイズを用いて顧客の購買行動の構造をモデリングしていく

## motivation

- 何とかしてデータ解析コンペへのアプローチを目指したい
- 顧客の行動原理を少しでも把握したい
- リピーターと非リピーターの原理を解明したい（理想）
- 「定額制」、「ハッピーアワー」、「新規出店」といったアプローチに学術性を持たせたい（理想）。
- シミュレーションを見据える

## なぜ階層ベイズなのか

- 自由でロバストなモデリング（GLMやGLMMなど）がしたい
- 事後分布がわかる、というメリット

## 対象

階層ベイズによりモデリング出来そうな対象として、次のようなものがある（黒木の主観）。

1. リピーターになる or ならない(Conversion Rate) : ベルヌーイ分布
2. リピーターの来店頻度 : ワイブル分布, 指数分布, ガンマ分布, 対数正規分布
3. 顧客の購買単価 : 対数正規分布, ガンマ分布
4. 店販をどの程度買うか

# リピーターになる or ならない

## リピーターの定義

リピーター、非リピーターは次のように定義した

- リピーター：当該期間において2ヶ月以上に渡り来店している顧客
- 非リピーター：それ以外

つまり、たとえ複数回来店していても、特定の一ヶ月間（例えば2016年6月）にのみ来店しているような顧客は非リピーターに含まれる。  
リピーターと非リピーターの人数は以下のよう

```{r repeater}
# customerテーブルにrepeater列の追加
# customer_id == -1 って何だっけ
customer <- receipt %>% 
  filter(customer_id != -1) %>% 
  group_by(year = year(dt),
           month = month(dt),
           customer_id) %>% 
  summarise() %>% 
  group_by(customer_id) %>% 
  summarise(count = n()) %>% 
  filter(count > 1) %>% 
  mutate(repeater = TRUE) %>% 
  right_join(customer, by="customer_id") %>% 
  mutate_all(funs(ifelse(is.na(.),FALSE,.))) 

customer %>%
  group_by(repeater) %>% 
  summarise(n = n()) %>% 
  kable()

```

## 新規顧客

目標は「新規顧客がリピーターになるかならないか問題をモデリングすること」である。

そこで、上記のリピーター or 非リピーターについて、新規顧客のみを見ていく。また、完全なデータのある2016年以降に初回来店した客についてのみ考える。

- 2016年1月1日以降に初回来店している
- 最低でも2カ月以上に渡って来店していればリピーター

13155人。このうち、リピーターと非リピーターの内訳は

```{r new_repeater}
customer %>% 
  filter(first_year > 2015,
         comment == "FALSE") %>% # NAを埋めたんだっけ？？
  group_by(repeater) %>% 
  summarise(count = n()) %>% 
  kable()
```

- **注意**：「会員情報無し」系顧客を考慮していないので、選択バイアスが生じている。


また、リピーターになるかならないかはベルヌーイ分布$Bern(\mu)$に従うと考えられる。パラメータ$\mu$の最尤推定値は

```{r}
4572/13155
```


## ロジスティク回帰

二項確率を与える最も簡単なモデルとしてロジスティック回帰を考える。ここでは説明変数として

- 女性であることを示すダミー変数
- 誕生年代から年齢を推定した連続変数（とはいっても離散）
- 初回来店店舗を示すダミー変数（青山店を基準）

を採用した

```{r logistic_data}
data <- customer %>% 
  filter(first_year > 2015,
         comment == "FALSE") %>% 
  select(customer_id, repeater, first_store, sex, birth_age) %>% 
  mutate(birth_age = as.factor(replace(birth_age, birth_age == 0, NA)), 
         # 誕生年代はファクターに
         repeater = as.integer(repeater)) %>% # 1:リピーター, 0:非リピーター
  left_join(store %>% select(store_id, store_name),
            by=c("first_store" = "store_id")) %>% 
  select(-first_store) %>% 
  mutate(sex = replace(sex, sex=="不明", NA)) %>% # 年齢不明をNAに
  arrange(customer_id)
```

```{r glm_logistic}
model1 <- glm(repeater ~ . - customer_id, 
    family = binomial,
    data = data,
    na.action = ) %>% 
  step()
summary(model1)
```

誕生年代は離散化しなきゃね。めんどいからやってない



## 階層ベイズ

都市型店舗（新宿店や池袋店）やハイブランド店舗（銀座店や青山店）で男女の性質が異なる可能性

- 階層にする意味ある？


# 来店間隔の分布

## motivation

- 美容室が、単調減少する効用関数を満たすものと考えるとき、信頼性工学が応用できるのでは
- ワイブル分布が近いことが予測される
- ガンマ分布は解釈が難しい？

## リピーターの来店間隔

リピーターについてその来店間隔を見た。

```{r RepeaterSpan}
RepeaterSpan <- customer %>% 
  filter(comment == "FALSE",
         repeater == TRUE) %>% 
  left_join(receipt, by = "customer_id") %>% 
  select(customer_id, dt) %>% 
  mutate(dt = as.integer(dt)) %>% 
  arrange(customer_id, dt) %>% 
  group_by(customer_id) %>% 
  nest(.key="date") %>% 
  mutate(diff = map(date, ~diff(unlist(.)))) %>% 
  select(customer_id, diff) %>% 
  unnest() %>% 
  filter(diff!=0) # 1日に2回以上来店している顧客を除く

RepeaterSpan  %>% 
  ggplot(aes(diff))+
  geom_density(fill="blue", alpha=0.2)+
  theme_bw()
```

このサンプルが何の分布に従うのか、以下の分布について検討した

- ワイブル分布
- ガンマ分布
- 対数正規分布

推定した密度関数は以下のようである。なお、推定の収束性診断に関しては問題なかった

```{r , eval=FALSE, include=FALSE}
# 顧客ごとの平均間隔　の分布
newRepeaterSpan <- customer %>% 
  filter(first_year > 2015,
         comment == "FALSE",
         repeater == TRUE) %>% 
  left_join(receipt, by = "customer_id") %>% 
  group_by(customer_id,dt) %>%
  summarise() %>% 
  group_by(customer_id) %>% 
  summarise(count = n(),
            mean =  (max(dt)-min(dt)) / (n()-1) ) #%>% 
newRepeaterSpan %>% 
  ggplot(aes(x=as.numeric(mean)))+
  geom_density(fill="blue", alpha=0.4)+
  labs(title="新規リピータの平均来店間隔", x="day")+
  theme_bw()
```

```{r weibull_mcmc, include=FALSE, eval=FALSE}
data.weibull <- list(x = as.numeric(RepeaterSpan$diff),
                     N = nrow(RepeaterSpan))

fit.weibull <- stan(file = 'model/weibull.stan', data = data.weibull, 
            iter = 1000, chains = 4)

fit.weibull
traceplot(fit.weibull)
# 収束性問題なさそう
ms.weibull <- extract(fit.weibull)
ms.weibull %>% glimpse()

saveRDS(fit.weibull, "fit/span_weibull.RDS")
```

比較

```{r RepeaterSpan_weiubll, include=FALSE}
fit.weibull <- readRDS("fit/span_weibull.fit")
stan_trace(fit.weibull)
ms.weibull <- extract(fit.weibull)
RepeaterSpan %>% 
  ggplot(aes(x=diff))+
  geom_density(adjust=1.5, fill="blue", alpha=0.2)+
  geom_line(aes(y = dweibull(diff,
                             mean(ms.weibull$m),
                             mean(ms.weibull$eta))),
            size = 1)+
  labs(title="新規リピータの平均来店間隔 vs weibull", x="day")+
  theme_bw()
```


```{r gamma_mcmc, include=FALSE, eval=FALSE}
fit.gamma <- stan(file = 'model/gamma.stan', data = data.weibull, 
            iter = 1000, chains = 4)

fit.gamma
traceplot(fit.gamma)
# 収束性問題なさそう
ms.gamma <- extract(fit.gamma)

saveRDS(fit.gamma, "fit/span_gamma.RDS")
```

```{r RepeaterSpan_gamma}
fit.gamma <- readRDS("fit/span_gamma.fit")
stan_ac(fit.gamma)
ms.gamma <- extract(fit.gamma)
RepeaterSpan %>% 
  ggplot(aes(x=diff))+
  geom_density(adjust=1.5, fill="blue", alpha=0.2, colour="blue")+
  geom_line(aes(y = dgamma(diff,
                           mean(ms.gamma$alpha),
                           mean(ms.gamma$lambda))),
            size = 1)+
  labs(title="新規リピータの平均来店間隔 vs gamma", x="day")+
  theme_bw()
```


```{r lognormal_mcmc, include=FALSE, eval=FALSE}
fit.lognormal <- stan(file = 'model/lognormal.stan', data = data.weibull, 
            iter = 1000, chains = 4,
            open_progress = FALSE)

fit.lognormal
stan_trace(fit.lognormal)
# 収束性問題なさそう
ms.lognormal <- extract(fit.lognormal)
saveRDS(fit.lognormal, "fit/span_lognormal.RDS")
```

```{r newRepeaterSpan_lognormal}
fit.lognormal <- readRDS("fit/span_lognormal.fit")
ms.lognormal <- extract(fit.lognormal)
stan_ac(fit.lognormal)
RepeaterSpan %>% 
  ggplot(aes(x=diff))+
  geom_density(adjust=1.5, fill="blue", alpha=0.2, colour="blue")+
  geom_line(aes(y = dlnorm(diff,
                           mean(ms.lognormal$mu),
                           mean(ms.lognormal$sigma))),
            size = 1)+
  labs(title="新規リピータの平均来店間隔 vs lognormal", x="day")+
  theme_bw()
```

ぴったり