---
title: "hieralchical bayesian 1"
author: "Yutaka Kuroki"
date: "2017年11月8日"
output:
  rmdformats::readthedown:
    code_folding: hide
    self_contained: true
    thumbnails: false
    lightbox: false
editor_options: 
  chunk_output_type: console
---

```{r knitr_init, echo=FALSE, cache=FALSE}
library(knitr)
library(rmdformats)

## Global options
options(max.print="75")
opts_chunk$set(echo=TRUE,
                 cache=TRUE,
               prompt=FALSE,
               tidy=TRUE,
               comment=NA,
               message=FALSE,
               warning=FALSE)
opts_knit$set(width=75)
```


```{r library, include=FALSE}
library(tidyverse)
library(lubridate)
library(knitr)
```



```{r data_lab, include=FALSE}
receipt <- read_csv("E:/Git/DataAnalysis2017/data/receipt_henpin_syori_fin.csv")

customer <- read_csv("E:/Git/DataAnalysis2017/data/customer_2.csv")


store <- read_csv("E:/Git/DataAnalysis2017/data/store_1.csv")

staff <- read_csv("E:/Git/DataAnalysis2017/data/staff_1.csv") %>% 
  rename(store_id = store_id_num)

product <- read_csv("E:/Git/DataAnalysis2017/data/product_2.csv")

line <- read_csv("E:/Git/DataAnalysis2017/data/line_henpin_syori_fin.csv") %>% 
  mutate(product_id = as.character(product_id)) %>% 
  left_join(receipt %>% select(dt,receipt_id, customer_id, regi_staff), 
            by="receipt_id") %>% 
  left_join(customer %>% select(customer_id, repeater, comment),
            by="customer_id") %>% 
  left_join(product %>% select(product_id, product_name),
            by="product_id")
```

# はじめに

階層ベイズを用いて顧客の購買構造をモデリングしていく

## motivation

- 何とかしてデータ解析コンペへのアプローチを目指したい
- 顧客の行動原理を少しでも把握したい
- リピーターと非リピーターの原理を解明したい（理想）
- 「定額制」、「ハッピーアワー」、「新規出店」といったアプローチに学術性を持たせたい（理想）。

## なぜ階層ベイズなのか

- 自由でロバストなモデリング（GLMやGLMM）がしたい
- 事後分布がわかる、というベイジアンのメリット

# いろいろ考える

## 対象

階層ベイズによりモデリング出来そうな対象として、次のようなものがある（黒木の主観）。

1. リピーターになる or ならない(Conversion Rate)　：　ベルヌーイ分布
2. リピーターの来店頻度 指数分布　：　ガンマ分布
3. 顧客の購買単価　対数正規分布　：　ガンマ分布
4. 店販をどの程度買うか

また、全てのモデルに絡んでくる顧客情報には以下のものがある

```{r customer_glimpse}
customer %>% 
  head() %>% 
  kable()
```


# リピーターになる or ならない

リピーター、非リピーターを次のように定義する

- リピーター：当該期間において2ヶ月以上来店している顧客
- 非リピーター：それ以外

つまり、たとえ複数回来店していても、特定の一ヶ月間（例えば2016年6月）にのみ来店しているような顧客は非リピーターに含まれる。  
リピーターと非リピーターの人数は以下のよう

```{r repeater}
# customer_id == -1 って何だっけ
customer <- receipt %>% 
  filter(customer_id != -1) %>% 
  group_by(year = year(dt),
           month = month(dt),
           customer_id) %>% 
  summarise() %>% 
  group_by(customer_id) %>% 
  summarise(count = n()) %>% 
  filter(count > 1) %>% 
  mutate(repeater = TRUE) %>% 
  right_join(customer, by="customer_id") %>% 
  mutate_all(funs(ifelse(is.na(.),FALSE,.))) 

customer %>%   
  select(repeater) %>% 
  summary() %>% 
  kable()

```

## 単純なモデルから



