---
title: "進捗報告"
author: 黒木 裕鷹
date: "2017年10月17日"
output:
  revealjs::revealjs_presentation:
    theme: sky
    center: true
    fig_height: 3.5
    df_print: paged
editor_options: 
  chunk_output_type: console
---




```{r setup, include=FALSE}
knitr::opts_chunk$set(echo = TRUE)
knitr::opts_chunk$set(cache = TRUE)
```


```{r library, include = FALSE}
library(tidyverse)
library(lubridate)
library(knitr)
library(fastICA)
```


```{r data_lab, include=FALSE}
receipt <- read_csv("E:/Git/DataAnalysis2017/data/receipt_henpin_syori_fin.csv")

customer.tmp <- read_csv("E:/Git/DataAnalysis2017/data/customer_2.csv")

customer <- receipt %>% 
  select(customer_id,
         cs_point) %>% 
  group_by(customer_id) %>% 
  summarise(count = n(),
            cumComing=max(cs_point)) %>%  #cs_pointは累積来店回数
  filter(count==1,
         cumComing==1) %>%
  mutate(repeater = FALSE) %>% 
  select(customer_id,
         repeater) %>% 
  right_join(customer.tmp, by="customer_id") %>% 
  mutate(repeater= ifelse(is.na(repeater)==TRUE,TRUE,FALSE))
rm(customer.tmp)

store <- read_csv("E:/Git/DataAnalysis2017/data/store_1.csv")

staff <- read_csv("E:/Git/DataAnalysis2017/data/staff_1.csv") %>% 
  rename(store_id = store_id_num)

product <- read_csv("E:/Git/DataAnalysis2017/data/product_2.csv")

line <- read_csv("E:/Git/DataAnalysis2017/data/line_henpin_syori_fin.csv") %>% 
  mutate(product_id = as.character(product_id)) %>% 
  left_join(receipt %>% select(dt,receipt_id, customer_id, regi_staff), 
            by="receipt_id") %>% 
  left_join(customer %>% select(customer_id, repeater, comment),
            by="customer_id") %>% 
  left_join(product %>% select(product_id, product_name),
            by="product_id")
```

# はじめに


## 目次

- データ解析コンペ
- Mazda
- tidy な世界の調査1

~~そろそろ風呂敷を畳んでいきます~~  
~~Rmd でスライドを作って見たかった~~

# データ解析コンペ

## やったこと

会計履歴（レシート単位）を中心に概観していました

- 客単価の調査
- 売上の推移


## データ期間の確認

```{r date, echo=FALSE}
receipt %>% summarise(from = min(dt),
                      to = max(dt)) %>% 
  kable()
```

- 2015年7月1日 ~ 2017年6月30日
- まるまる2年間のデータ


# 12店舗全体での売上

## 全期間
```{r, echo=FALSE}
receipt %>% 
  summarise(in_tax = sum(in_tax),
            count = n()) %>% 
  mutate(unitPrice = round(in_tax/count)) %>% 
  kable()
```

- 2年間で約18億円の売上
- 約15万件の会計
- 客単価は約1.1万円

## 客単価ヒストグラム
```{r, echo=FALSE}
hist(receipt$in_tax, 60,
     xlab="客単価（円）",
     main = "")
```

## 年次（全体）

```{r yearly, echo=FALSE}
receipt %>% 
  mutate(year = year(dt)) %>% 
  group_by(year) %>% 
  summarise(in_tax = sum(in_tax),
            count = n()) %>% 
  mutate(unitPrice = round(in_tax/count)) %>% 
  kable()
```

- 2016年はフルでデータがあるので会計数は他の倍
- 年ごとに単価の差は見られない。

## 月次（全体）

```{r monthly, echo=FALSE}
monthly <- receipt %>% 
  select(dt, in_tax) %>% 
  mutate(dt = as.POSIXct(dt) ) %>% 
  group_by(month = month(dt)) %>%
  summarise(in_tax = sum(in_tax),
            count = n()) %>% 
  mutate(unitPrice = round(in_tax/count))
kable(monthly)
```


## 月次売上
```{r, echo=FALSE}
ggplot(monthly,aes(x=month, y=in_tax)) + 
  geom_line(size=1)+
  theme_bw()+
  ylim(0,max(monthly$in_tax))+
  scale_x_continuous(breaks=1:12)
```

- 1月の売上が明らかに少ない
- 12月が多そう
- 秋に減少傾向がある？

## 月次会計数

```{r, echo=FALSE}
ggplot(monthly,aes(x=month, y=count)) + 
  geom_line(size=1)+
  theme_bw()+
  ylim(0,max(monthly$count))+
  scale_x_continuous(breaks=1:12)
```

- 当然のようにほぼ同じ変化

## 月次客単価
```{r, echo=FALSE}
ggplot(monthly,aes(x=month, y=unitPrice)) + 
  geom_line(size=1)+
  theme_bw()+
  ylim(0,max(monthly$unitPrice))+
  scale_x_continuous(breaks=1:12)
```

- ほぼ一定でした

## 曜日ごと
```{r weekly, echo=FALSE}
w_day <- receipt %>% 
  group_by(wday = wday(dt)) %>% 
  summarise(in_tax = sum(in_tax),
            count = n()) %>% 
  mutate(unitPrice = in_tax/count)
kable(w_day)
```

- 1~7 が日曜 ~ 土曜
- 単価に差はなさそう
- 美容室は火曜が定休日のところが多い
- 土日の会計数はやはり多い
- 会計数は火曜から土曜まで単調増加

## 曜日別売上プロット

```{r, echo=FALSE}
w_day %>% 
  ggplot(aes(x=wday, y=in_tax))+
  geom_bar(stat="identity", width=0.7)+
  theme_bw()
```


# 店舗ごと

## 全期間（店舗ごと）


```{r storely, echo=FALSE}
storely <- receipt %>% 
  select(store_id, dt, in_tax) %>% 
  group_by(store_id) %>% 
  summarise(in_tax = sum(in_tax),
            count = n(),
            unitPrice = in_tax/count) %>% 
  arrange(desc(in_tax)) %>% 
  left_join(store,by="store_id") %>% 
  select(store_name, in_tax, count, unitPrice)
kable(storely)
```

メン中野店。。。

## 会計数 vs 客単価

```{r, echo=FALSE}
storely %>% 
  ggplot()+ 
  geom_point(aes(x=count, y=unitPrice))+
  theme_bw()+
  ylim(0, max(storely$unitPrice))+
  xlim(0,max(storely$count))+
  geom_text(aes(x = count,
                y = unitPrice,
                label=store_name), size=4, vjust=2)
```

- 男のコスパ悪い
- 店舗の広さ、スタッフの数が分からないが
- なんとなくの性質は見えてきそう？


# 顧客について

## 期間内来店者

```{r, echo=TRUE}
receipt %>% 
  group_by(customer_id) %>% 
  summarise(count = n()) %>% 
  nrow()
```

- 31710 人が来店

```{r, echo=TRUE}
receipt %>% 
  group_by(customer_id) %>% 
  summarise(count=n(), cs_point=max(cs_point)) %>% 
  filter(count==1, cs_point==1) %>% 
  nrow()
```

- 10546 人が累計来店回数 1, 期間内に 1 回来店


## 今後の展望

最終的には  
1. モデル構築（学術的に高度なものが望ましい） 
2. 何らかの知見を得る
3. 何かを提案する

の流れが必要

- リピーターになる人とそうでない人の違いは何か
- スタイリストのレコメンドができる？
