---
title: "comingSpan"
author: "Yutaka Kuroki"
date: "2017年10月26日"
output:
  rmdformats::readthedown:
    code_folding: hide
    self_contained: true
    thumbnails: false
    lightbox: false
editor_options: 
  chunk_output_type: console
---

```{r knitr_init, echo=FALSE, cache=FALSE}
library(knitr)
library(rmdformats)

## Global options
options(max.print="75")
opts_chunk$set(echo=TRUE,
                 cache=TRUE,
               prompt=FALSE,
               tidy=TRUE,
               comment=NA,
               message=FALSE,
               warning=FALSE)
opts_knit$set(width=75)
```


```{r library, include=FALSE}
library(tidyverse)
library(lubridate)
library(modeest)
library(knitr)
library(magrittr)
library(prophet)
library(plotly)
```

```{r data_laptop, include=FALSE, eval=FALSE}

```{r data_lab, include=FALSE}
receipt <- read_csv("E:/Git/DataAnalysis2017/data/receipt_henpin_syori_fin.csv")

customer.tmp <- read_csv("E:/Git/DataAnalysis2017/data/customer_2.csv")

customer <- receipt %>% 
  select(customer_id,
         cs_point) %>% 
  group_by(customer_id) %>% 
  summarise(count = n(),
            cumComing=max(cs_point)) %>%  #cs_pointは累積来店回数
  filter(count==1,
         cumComing==1) %>%
  mutate(repeater = FALSE) %>% 
  select(customer_id,
         repeater) %>% 
  right_join(customer.tmp, by="customer_id") %>% 
  mutate(repeater= ifelse(is.na(repeater)==TRUE,TRUE,FALSE))
rm(customer.tmp)

store <- read_csv("E:/Git/DataAnalysis2017/data/store_1.csv")

staff <- read_csv("E:/Git/DataAnalysis2017/data/staff_1.csv") %>% 
  rename(store_id = store_id_num)

product <- read_csv("E:/Git/DataAnalysis2017/data/product_2.csv")

line <- read_csv("E:/Git/DataAnalysis2017/data/line_henpin_syori_fin.csv") %>% 
  mutate(product_id = as.character(product_id)) %>% 
  left_join(receipt %>% select(dt,receipt_id, customer_id, regi_staff), 
            by="receipt_id") %>% 
  left_join(customer %>% select(customer_id, repeater, comment),
            by="customer_id") %>% 
  left_join(product %>% select(product_id, product_name),
            by="product_id")
```
# はじめに

顧客の来店について主に見ていく。  
着目していくポイントは主に

- リピーターと非リピーターの定義について
- リピーターの来店頻度

# リピーターと非リピーターの定義

前回のスライドでは非リピーターの定義を

- 期間内の来店回数が1回
- 累計来店回数が1回

としていた。しかし今回の調査により、上記の定義ではあまり良くない気がしてきた。  
以下の調査では上記の定義を仮定して行っている。

## リピーターの期間内来店

リピーターの中で、期間内来店が1回の人がいた

```{r repeater_once}
customer %>% 
  filter(repeater == TRUE) %>% 
  select(customer_id) %>% 
  left_join(receipt,
             by = "customer_id") %>% 
  group_by(customer_id) %>% 
  summarise(count = n()) %>% 
  filter(count == 1) %>% nrow()
```

2858人。非リピーターの入れてしまってもいいかもしれない。

| | リピーター | 非リピータ |
|:-----------|------------:|:------------:|
| 1回しか来てない | 2858 | 10546 |
| 2回以上来てる | 18458 | 0 |

期間内来店回数のヒストグラムは次のよう。会員情報無し系は除いた

```{r repeater_coming_plot}
receipt %>% 
  left_join(customer, by="customer_id") %>% 
  filter(is.na(comment) == TRUE) %>% 
  group_by(customer_id) %>% 
  summarise(count = n()) %>%
  filter(count > 1) %>% 
# 以下作図
  ggplot(., aes(x=count)) +
  geom_density(fill="blue", alpha=0.5)+
  scale_x_continuous(breaks = seq(0,250,50))+
  theme_bw()

```


```{r repeater_coming_summary}
receipt %>% 
  left_join(customer, by="customer_id") %>% 
  filter(is.na(comment) == TRUE) %>% 
  group_by(customer_id) %>% 
  summarise(count = n()) %>%
  .$count %>% summary()
```

中央値2回、平均5回、最大255回ってもうひどい。

- まともなリピーターだけ抽出することに価値があるのでは？
- リピーターの定義を見直そう

## めちゃ来店してるやつ

ためしに期間内で30回以上来店してる顧客についてヒストグラムを作成してた

```{r coming_manytime_density}
receipt %>% 
  left_join(customer, by="customer_id") %>% 
  filter(is.na(comment) == TRUE) %>% 
  group_by(customer_id) %>% 
  summarise(count = n()) %>% 
  filter(count != 1) %>% 
  
  ggplot(aes(x=count)) +
  geom_histogram(fill="blue", alpha=0.5, colour="black")+
  scale_x_continuous(limits=c(30,300),
                     breaks=seq(25,300,25))+
  labs(x="来店回数",y ="人数")+
  theme_bw()
```

結構多い。ちなみに、250回来てるやつはcustomer_id <NA>だった。

それ以外のtop2について

```{r coming_top2}
receipt %>% 
  left_join(customer, by="customer_id") %>% 
  filter(is.na(comment) == TRUE) %>% 
  group_by(customer_id) %>% 
  summarise(count = n()) %>% 
  filter(count > 80,
         is.na(customer_id) == FALSE) %>% 
  left_join(line, by="customer_id") %>% 
  select(customer_id, count, product_name) %>% 
  group_by(customer_id, count) %>% 
  nest() %>% kable()
```

小学生以下？


一番買ってるものは以下のよう
```{r top2_mode}
receipt %>% 
  left_join(customer, by="customer_id") %>% 
  filter(is.na(comment) == TRUE) %>% 
  group_by(customer_id) %>% 
  summarise(count = n()) %>% 
  filter(count > 80,
         is.na(customer_id) == FALSE) %>% 
  left_join(line, by="customer_id") %>% 
  select(customer_id, count, product_name) %>% 
  group_by(customer_id, count) %>% 
  nest() %>% 
  mutate(mode_cut = map(data,
                        function(df) names(sort(table(df), decreasing=TRUE))[1])) %>% 
  unnest(mode_cut, .drop=TRUE)
```


# 来店間隔

2回以上来店しているリピーターに関して、来店間隔の平均を計算する。会員情報無し系は除いた

```{r span}
span <- customer %>% 
  filter(is.na(comment) == TRUE, # この作業をするために冗長っぽいコード
         repeater == TRUE) %>%  
  select(customer_id) %>% 
  left_join(receipt,
             by = "customer_id") %>% 
  group_by(customer_id) %>% 
  summarise(count = n()) %>% 
  filter(count != 1) %>% 
  left_join(receipt,
             by = "customer_id") %>% 
  select(customer_id, 
         dt, 
         in_tax) %>% 
  group_by(customer_id) %>% 
  summarise(dt_max_min = max(dt) - min(dt), # max - min
            count = n(),
            sales = sum(in_tax),
            perCustomer = sales/count,
            span = dt_max_min/(count-1)) 
```


同じ日に2回以上来たっきりのやつがいる

```{r span=0}
span %>% 
  filter(span == 0)
```


各顧客の平均間隔を出して、その密度曲線を描いた

```{r span_density}
span %>%
  mutate(span = as.numeric(span)) %>% 
  ggplot()+
  geom_density(aes(x=span),
               fill="blue",
               alpha=0.5)+
  scale_x_continuous(breaks=seq(0,600,60))+
  theme_bw()
span$span %>% 
  as.numeric() %>% 
  summary()
```

平均90日、中央値66日の間隔

平均来店間隔が0日のやつ謎すぎる。

非リピーターの定義見直してもいいかも

## 平均来店間隔が0の人々

平均来店間隔が0の人が何を買っているのか  

```{r span_0_product}
span %>% 
  filter(span == 0) %>% 
  select(customer_id) %>% 
  left_join(line,
            by = "customer_id") %>% 
  select(customer_id,product_name) %>% 
  nest(product_name, .key=products) %>% kable()
```

