---
title: "カットについての調査"
author: "Yutaka Kuroki"
date: "2017年10月25日"
output:
  rmdformats::readthedown:
    code_folding: hide
    self_contained: true
    thumbnails: false
    lightbox: false
editor_options: 
  chunk_output_type: console
---

```{r knitr_init, echo=FALSE, cache=FALSE}
library(knitr)
library(rmdformats)

## Global options
options(max.print="75")
opts_chunk$set(echo=TRUE,
                 cache=TRUE,
               prompt=FALSE,
               tidy=TRUE,
               comment=NA,
               message=FALSE,
               warning=FALSE)
opts_knit$set(width=75)
```


```{r library, include=FALSE}
library(tidyverse)
library(lubridate)
library(modeest)
library(knitr)
library(magrittr)
```

```{r data_laptop, include=FALSE, eval=FALSE}
customer.tmp <- read_csv("D:/Git/DataAnalysis2017/data/customer.csv")
store <- read_csv("D:/Git/DataAnalysis2017/data/store.csv")
staff <- read_csv("D:/Git/DataAnalysis2017/data/staff.csv") %>% 
  rename(store_id = store_id_num)
product <- read_csv("D:/Git/DataAnalysis2017/data/product.csv")
#receipt <- read_csv("D:/Git/DataAnalysis2017/data/receipt.csv")
receipt <- readRDS("D:/Git/DataAnalysis2017/receipt.RDS") %>% 
  as_tibble()
line <- read_csv("D:/Git/DataAnalysis2017/data/line.csv") %>% 
  mutate(product_id = as.character(product_id)) %>% 
  left_join(receipt %>% select(dt,receipt_id, customer_id, regi_staff), 
            by="receipt_id")
```

```{r data_lab, include=FALSE}
customer.tmp <- read_csv("E:/Git/DataAnalysis2017/data/customer.csv")
store <- read_csv("E:/Git/DataAnalysis2017/data/store.csv")
staff <- read_csv("E:/Git/DataAnalysis2017/data/staff.csv") %>% 
  rename(store_id = store_id_num)
product <- read_csv("E:/Git/DataAnalysis2017/data/product.csv")
#receipt <- read_csv("D:/Git/DataAnalysis2017/data/receipt.csv")
receipt <- readRDS("E:/Git/DataAnalysis2017/receipt.RDS") %>% 
  as_tibble()
line <- read_csv("E:/Git/DataAnalysis2017/data/line.csv") %>% 
  mutate(product_id = as.character(product_id)) %>% 
  left_join(receipt %>% select(dt,receipt_id, customer_id, regi_staff), 
            by="receipt_id")
```

```{r customer_repeater}
customer <- receipt %>% 
  select(customer_id,
         cs_point) %>% 
  group_by(customer_id) %>% 
  summarise(count = n(),
            cumComing=max(cs_point)) %>%  #cs_pointは累積来店回数
  filter(count==1,
         cumComing==1) %>%
  mutate(repeater = FALSE) %>% 
  select(customer_id,
         repeater) %>% 
  right_join(customer.tmp, by="customer_id") %>% 
  mutate(repeater= ifelse(is.na(repeater)==TRUE,TRUE,FALSE))
rm(customer.tmp)
```

# はじめに

購買行動の中でも特にカットについて調査した。以下がその概要である

- カット全種類の概観と購買のカウント
- お直しカット or カット
- カット間隔
- スタイリストごとの最頻カット

# カット全種類の概観とカウント

## 全カット

全カットは以下の通り。店舗による価格設定のせいか、同じランクのカットにも価格のばらつきがある。  
全40商品  

- エグゼクティブ : 8000, 7500, 7000
- ディレクター : 7000, 6000
- スタイリスト : 6000, 5000
- 一般？ : 7500
- カット : 5500, 5000
- 眉カット : 500
- 前髪カット : 1000, 0
- 学割 : ゴチャゴチャ（例：大学生5000、幼稚園3000）


```{r kind_of_cuts}
cuts <- product %>% 
  filter(category_1 == "カット") %>% 
  left_join(line, by = "product_id") %>% 
  group_by(product_id) %>% 
  summarise(count = n()) %>% 
  left_join(product, by = "product_id") %>% #glimpse()
  select(product_id, product_name, non_tax, end_date, count)
kable(cuts)
```

## 購買回数順(top10)

```{r cuts_count_top10}
cuts %>% 
  arrange(desc(count)) %>% 
  head(10) %>% 
  kable()
```

# お直しカット or カット

上を見る限り、2999円を閾値にすればうまく分離できる。

## お直し

```{r onaoshi}
cuts %>% 
  filter(non_tax < 3000) %>% 
  arrange(desc(count)) %>% 
  kable()
```

前髪カットは結構でてる

## ちゃんとしたカット

下の方の商品ID、何のために準備してるのかわからない。  
整理する必要は今のところ感じられないけれど
```{r}
cuts %>% 
  filter(non_tax > 2999) %>% 
  arrange(desc(count)) %>% 
  kable()
```

# カット間隔

顧客がどのぐらいの頻度で髪の毛を切るのかを見る。  
間隔が見たいので必然的に2回以上カットしてる顧客が対象となる。

## 通常のカットについて

```{r cut_span}
cut_span <- cuts %>% 
  filter(non_tax > 2999) %>% # 通常のカットのみ対象
  left_join(line, by="product_id") %>% #receiptにはあらかじめ顧客ID、日付を付与
  group_by(customer_id) %>% 
  summarise(count = n(),
            span = (max(dt) - min(dt)) / (count-1)) %>% 
  filter(is.na(span) == FALSE)
```

また0がいるよ、、、

```{r cut_span_plot}
cut_span %>% 
  ggplot(aes(span)) +
  geom_histogram(binwidth = 20,
                 fill="gray", colour="black")+
  scale_x_continuous(breaks=seq(0,600,60))+
  scale_y_continuous(breaks = seq(0,3000,500))+
  labs(title="各顧客のカット利用平均間隔")+
  theme_bw()
summary(as.numeric(cut_span$span))
```


## お直しカットについて

同様の作業を行った。  
通常のカットのスパンの方が平均、中央値ともども大きい。  
お直しは通常のカットとカットの間に行われることが多く、また行われないこともあるためと考えられる。  
お直しの間隔を考えること自体あまり意味がないのかも

```{r onaoshi_span}
onaoshi_span <- cuts %>% 
  filter(non_tax < 3000) %>% # お直しカットのみ対象
  left_join(line, by="product_id") %>% #receiptにはあらかじめ顧客ID、日付を付与
  group_by(customer_id) %>% 
  summarise(count = n(),
            span = (max(dt) - min(dt)) / (count-1)) %>% 
  filter(is.na(span) == FALSE)
```



```{r onaoshi_span_plot}
onaoshi_span %>%
  ggplot(aes(span)) +
  geom_histogram(binwidth = 20,
                 fill="gray", colour="black")+ 
  scale_x_continuous(breaks=seq(0,600,60))+
  scale_y_continuous(breaks = seq(0,200,50))+
  labs(title="各顧客のお直しカット利用平均間隔")+
  theme_bw()
onaoshi_span$span %>% 
  as.numeric() %>% 
  summary()
```
# スタッフごとの最頻カット

スタッフが売っている最頻のカットを考える。  
スタッフの階級が推定できるかも

```{r mode_cut}
staff_cut <- cuts %>% 
  filter(non_tax > 2999) %>% 
  left_join(line, by="product_id") %>% 
  select(dt, regi_staff, product_id, product_name, customer_id) %>% 
  group_by(regi_staff) %>% 
  nest(product_name) %>% 
  mutate(mode_cut = map(data,
                        function(df) names(sort(table(df), decreasing=TRUE))[1])) %>% 
  unnest(mode_cut, .drop=TRUE)
```

とりあえずカットの最頻値。推定としてはどうなんでしょう

```{r}
staff_cut 
staff_cut$mode_cut %>%as.factor() %>%  summary() %>% kable()
```

