---
title: "coupon"
author: "Yutaka Kuroki"
date: "2017年10月29日"
output: html_document
editor_options: 
  chunk_output_type: console
---

```{r setup, include=FALSE}
knitr::opts_chunk$set(echo = FALSE)
knitr::opts_chunk$set(warning = FALSE)
knitr::opts_chunk$set(cache = TRUE)
```

```{r library, include=FALSE}
library(tidyverse)
library(lubridate)
library(knitr)
library(plotly)
```


```{r data_lab, include=FALSE}
receipt <- read_csv("E:/Git/DataAnalysis2017/data/receipt_henpin_syori_fin.csv")

customer.tmp <- read_csv("E:/Git/DataAnalysis2017/data/customer_2.csv")

customer <- receipt %>% 
  select(customer_id,
         cs_point) %>% 
  group_by(customer_id) %>% 
  summarise(count = n(),
            cumComing=max(cs_point)) %>%  #cs_pointは累積来店回数
  filter(count==1,
         cumComing==1) %>%
  mutate(repeater = FALSE) %>% 
  select(customer_id,
         repeater) %>% 
  right_join(customer.tmp, by="customer_id") %>% 
  mutate(repeater= ifelse(is.na(repeater)==TRUE,TRUE,FALSE))
rm(customer.tmp)

store <- read_csv("E:/Git/DataAnalysis2017/data/store_1.csv")

staff <- read_csv("E:/Git/DataAnalysis2017/data/staff_1.csv") %>% 
  rename(store_id = store_id_num)

product <- read_csv("E:/Git/DataAnalysis2017/data/product_2.csv")

line <- read_csv("E:/Git/DataAnalysis2017/data/line_henpin_syori_fin.csv") %>% 
  mutate(product_id = as.character(product_id)) %>% 
  left_join(receipt %>% select(dt,receipt_id, customer_id, regi_staff), 
            by="receipt_id") %>% 
  left_join(customer %>% select(customer_id, repeater, comment),
            by="customer_id") %>% 
  left_join(product %>% select(product_id, product_name),
            by="product_id")
```
# はじめに

## motivation

- そろそろクーポンについて見ていきたい。
- あわよくばリピーターと非リピーターの違いがあれば嬉しい

## 全クーポンの概観

クーポンの大まかな区分けは以下のようである。

```{r coupon_category2}
product %>% 
  select(category_1, category_2, product_name, non_tax) %>% 
  filter(category_1 == "クーポン") %>% 
  group_by(category_1, category_2) %>% 
  summarise(商品数 = n()) %>% 
  kable()
```

ホットペッパーの発行するクーポンが多すぎて気が遠くなる

全クーポンの詳細は以下である。と思ったけど多すぎるのでhead(30)

- 価格はクーポン適用後の値段っぽい。
- つまり、新規顧客は通常の商品ではなくこちらを利用している可能性が高い。
- クーポンの詳細を見るのは果てしないし、商品名から情報が得にくい
- せめてcategory_2ごとにみるか、クーポン適用後の値段をざっくり分けるぐらいしか
- 参考にホットペッパービューティーのサイト[https://beauty.hotpepper.jp/slnH000220768/coupon/]

```{r all_coupons}
product %>% 
  select(category_1, category_2, product_name, in_tax, non_tax) %>% 
  filter(category_1 == "クーポン") %>% 
  arrange(category_2) %>% head(30) %>% 
  kable()
```

# クーポンがどの程度使用されているか

クーポンが期間内に何回使用されているか。

- 楽天、リンクベル。。。
- ホットペッパー。。。

```{r category2_saleCount}
line %>% 
  left_join(product %>% select(product_id, category_1, category_2),
            by= "product_id") %>% 
  filter(category_1 == "クーポン") %>% 
  group_by(category_2) %>% 
  summarise(count = n()) %>% 
  kable()
```

# 来店頻度順にみる

会員情報無し系、クーポン全然使ってない。まじかよ。

```{r unknownCustomer_coupon}
line %>% 
  left_join(product %>% select(product_id, category_1, category_2),
            by= "product_id") %>% 
  filter(is.na(comment) == FALSE, category_1 == "クーポン") %>% 
  select(dt, product_name, comment) %>% 
  kable()
```

```{r repeater_FALSE}
line %>% 
  left_join(product %>% select(product_id, category_1, category_2),
            by= "product_id") %>% 
  filter(repeater == FALSE, category_1 == "クーポン") %>% 
  group_by(category_2) %>% 
  summarise(count = n()) %>% 
  mutate(rate = round(count/sum(count), 3)) %>% 
  kable(caption = "非リピーターの使用クーポン")

```


```{r repeater_TRUE}
line %>% 
  left_join(product %>% select(product_id, category_1, category_2),
            by= "product_id") %>% 
  filter(repeater == TRUE, is.na(comment)==TRUE, category_1 == "クーポン") %>% 
  group_by(category_2) %>% 
  summarise(count = n()) %>% 
  mutate(rate = round(count/sum(count), 3)) %>% 
  kable(caption = "リピーターの使用クーポン")
```

```{r coupon_price_repeater}
line %>% 
  left_join(product %>% select(product_id, category_1, category_2),
            by= "product_id") %>% 
  filter(repeater == TRUE, is.na(comment)==TRUE, category_1 == "クーポン") %>% 
  ggplot(aes(x=in_tax)) + 
  geom_density(fill="red", alpha=0.4) +
  labs(title="リピーターの使用するクーポン",
       x = "price") +
  theme_bw()
```


```{r coupon_price_nonrepeater}
line %>% 
  left_join(product %>% select(product_id, category_1, category_2),
            by= "product_id") %>% 
  filter(repeater == FALSE, category_1 == "クーポン") %>% 
  ggplot(aes(x=in_tax)) + 
  geom_density(fill="blue", alpha=0.4) +
  labs(title="非リピーターの使用するクーポン",
       x = "price") +
  theme_bw()
```

重ね合わせ

```{r coupon_price_density}
line %>% 
  left_join(product %>% select(product_id, category_1, category_2),
            by= "product_id") %>% 
  filter(is.na(customer_id) == FALSE, category_1 == "クーポン") %>% 
  ggplot(aes(x=in_tax, fill=repeater))+
  geom_density(alpha=0.5)+
  labs(x="price")+
  theme_bw()
```

# おまけ

期間内にリピーターになった人。6360人

```{r}
receipt %>% 
  filter(cs_point == 1) %>% 
  select(customer_id) %>% 
  left_join(customer, by = "customer_id") %>% 
  filter(repeater == TRUE, is.na(comment) == TRUE, first_year > 2014) %>% summary()
```

