---
title: "report"
author: "Yutaka Kuroki"
date: "2018年2月7日"
output: 
  html_document:
    toc: true
    toc_depth: 3
    number_section: true
editor_options: 
  chunk_output_type: console
---


```{r setup, include=FALSE}
knitr::opts_chunk$set(echo = FALSE,
                      cache = TRUE)
```

```{r}
library(tidyverse)
library(lubridate)
library(prophet)
```


```{r RDS}
setwd("E:/Git/DataAnalysis2017")
fit.prophet <- readRDS("RDS/fit_store.RDS")
m_all <- readRDS("RDS/m_all.RDS")
forecast_all <- readRDS("RDS/forecast_all.RDS")
```

# 考えているモデル

- 売上をトレンド、季節周期、祝日、ノイズ、降水量の影響に分解する
    - $y(t)$:売上
    - $g(t)$:トレンド
    - $s(t)$:季節周期
    - $h(t)$:祝日効果
    - $\varepsilon_t$:ノイズ
    - $beta$:天候の係数パラメータ

$$
y(t) = g(t) + s(t) + h(t) + \beta \text{log}(1+(降水量)) + \varepsilon_t,\\ 
\varepsilon_t\sim\mathcal N(0,\sigma^2).
$$

## トレンド$g(t)$

- 成長を表す
- 線形関数 or シグモイド関数（飽和成長）を考える
- 変化点を取り入れる

変化点を$t = s_j, j=1,\dots,S$とし、$s_j$に依存するダミー変数
$$
a_j(t) = 
\begin{cases}
1,\ \ \text{if }t\geq s_j\\
0,\ \ \text{otherwise}
\end{cases}
$$
を用意する。すると、シグモイド関数（$m$はオフセット）
$$
g(t) = \dfrac{C}{1 + \text{exp}(-k(t-m))}
$$
は変化点を取り入れ、
$$
g(t) = \dfrac{C(t)}{1 + \text{exp}(-k(t-\bf{a}(t)^{T}\mathbf\delta))(t - (m+\bf{a}(t)^T\mathbf\gamma))}
$$
のように表せる。$C(t)$は飽和上限で、$\mathbf\delta$はシグモイド関数の変化を表すパラメータベクトルである。
$\mathbf\gamma$は変化点の前後を連続にさせるためのベクトルであり、$\mathbf\delta$を用いて
$$
\gamma_j = \left(s_j- m - \sum_{l<j}\gamma_l\right)(1 - \dfrac{k + \sum_{l<j}\delta_l}{k + \sum_{l\leq j}\delta_l})
$$
と表せる。

線形関数の場合は、同様に
$$
g(t)=(k-\bf{a}(t)^{T}\mathbf\delta)t + (m+\bf{a}(t)^T\mathbf\gamma)
$$
と表せる。

予め変化点の候補$s_j$を多く取り、$\delta_j \sim \text{Laplace}(0,\lambda)$とする。$\lambda$は変化点の多さを制御するハイパーパラメータである。

## 季節周期$s(t)$

- フーリエ関数を考える
- $2N$個の三角関数の重ね合わせ

$$
s(t) = \sum_{n=1}^{N}\left(a_n\text{cos}\left(\dfrac{2\pi nt}{P}\right) + b_n\text{sin}\left(\dfrac{2\pi nt}{P}\right)\right)
$$

- 週の周期では$P=7$
- 年の周期では$P=365$
- 係数パラメータである$a_n, b_n$はAICなどを用いて推定することが出来る


## 祝日効果$h(t)$

- 同種の祝日効果は一定であるとする
- 今回は、「平日かつ祝日」、「平日かつ祝前日」の2種を用意した

$$
h(t) = \sum_{i=1}^2\kappa_iD_{i,t}
$$
- $D_{1,t}$は$t$が平日かつ祝日のとき1、それ以外0
- $D_{2,t}$は$t$が平日かつ祝前日のとき1、それ以外0
- $\kappa_i$は係数パラメータ

# 結果
## 全体の売上

```{r plot_all}
plot(m_all, forecast_all)
prophet_plot_components(m_all, forecast_all)
```


## 渋谷

```{r plot_shibuya}
fit.prophet$plot[[1]]
prophet_plot_components(fit.prophet$m[[1]], fit.prophet$forecast[[1]])
```

## 銀座

```{r plot_ginza}
fit.prophet$plot[[2]]
prophet_plot_components(fit.prophet$m[[2]], fit.prophet$forecast[[2]])
```

## 池袋

```{r plot_ikebukuro}
fit.prophet$plot[[3]]
prophet_plot_components(fit.prophet$m[[3]], fit.prophet$forecast[[3]])
```

## 新宿

```{r plot_shinjuku}
fit.prophet$plot[[4]]
prophet_plot_components(fit.prophet$m[[4]], fit.prophet$forecast[[4]])
```

## 目黒

```{r plot_meguro}
fit.prophet$plot[[5]]
prophet_plot_components(fit.prophet$m[[5]], fit.prophet$forecast[[5]])
```

## 駒沢

```{r plot_komazawa}
fit.prophet$plot[[6]]
prophet_plot_components(fit.prophet$m[[6]], fit.prophet$forecast[[6]])
```

## 二子玉川

```{r plot_nikotama}
fit.prophet$plot[[7]]
prophet_plot_components(fit.prophet$m[[7]], fit.prophet$forecast[[7]])
```

## みなとみらい

```{r plot_minatomirai}
fit.prophet$plot[[8]]
prophet_plot_components(fit.prophet$m[[8]], fit.prophet$forecast[[8]])
```

## 中野

```{r plot_nakano}
fit.prophet$plot[[1]]
prophet_plot_components(fit.prophet$m[[1]], fit.prophet$forecast[[1]])
```

## 上大岡

```{r plot_kamioooka}
fit.prophet$plot[[9]]
prophet_plot_components(fit.prophet$m[[9]], fit.prophet$forecast[[9]])
```

## 横浜

```{r plot_yokohama}
fit.prophet$plot[[10]]
prophet_plot_components(fit.prophet$m[[10]], fit.prophet$forecast[[10]])
```

## 吉祥寺

```{r plot_kichijoji}
fit.prophet$plot[[11]]
prophet_plot_components(fit.prophet$m[[11]], fit.prophet$forecast[[11]])
```

# 結果の整理

```{r}
result <- fit.prophet %>% 
  mutate(forecast = map2(forecast, data,
                         ~ .x %>% 
                           mutate(ds = as_date(ds)) %>% 
                           left_join(.y, by = "ds"))) %>% 
  select(store_id, forecast) %>% 
  unnest() %>% 
  drop_na() %>% 
  mutate(resid = y-yhat)


## 決定係数
result %>% 
  group_by(store_id) %>% 
  summarise(rhat = cor(y,yhat)^2)
  
result %>% 
  ggplot(aes(y, yhat, group=store_id)) +
  geom_point() +
  facet_wrap(~store_id, scale = "free")

```

```{r}
result %>% 
  ggplot(aes(yhat, resid)) +
  geom_point() +
  facet_wrap(~store_id, scale = "free")


result %>% 
  group_by(store_id) %>% 
  mutate(resid = scale(resid)) %>% 
  ggplot(aes(yhat, sqrt(abs(resid)))) +
  geom_point() +
  facet_wrap(~store_id, scale="free_x")
```



```{r}
result %>% 
  group_by(store_id, wday = wday(ds)) %>% 
  summarise(mean_weekly = mean(weekly, na.rm=TRUE),
            mean_trend = mean(trend, na.rm=TRUE))  %>% 
  mutate(rate = mean_weekly / mean_trend) %>% filter(store_id == 3)
  filter(wday != 3) %>% 
  ggplot(aes(wday, rate))+
  geom_bar(stat = "identity")+
  facet_wrap(~store_id)
```


```{r}
result %>% 
  select(store_id, rain.x, rain.y, trend) %>% 
  group_by(store_id) %>% 
  nest() %>% 
  mutate(lm = map(data, ~lm(rain.y ~ rain.x, data=.x)),
         coef = map_dbl(lm, ~.x$coefficients[2]*10000),
         trend = map_dbl(data, ~median(.x$trend)),
         coef/trend)
```

